【裁判字號】    99,易,278
【裁判日期】    990531
【裁判案由】    竊盜
【裁判全文】
臺灣高雄地方法院刑事判決               99年度易字第278號
公  訴  人  臺灣高雄地方法院檢察署檢察官
被      告  庚○○
上列被告因竊盜案件，經檢察官提起公訴（98年度少連偵字第22
9 號）後，被告於準備程序為有罪之陳述，經合議庭裁定由受命
法官依簡式審判程序獨任審理，並判決如下：
    主  文
庚○○攜帶兇器竊盜，共參罪，各處有期徒刑捌月，扣案之鑰匙
壹支沒收。應執行有期徒刑壹年捌月，扣案之鑰匙壹支沒收。
    事  實
一、庚○○分別意圖為自己不法所有，於下列時間、地點，先後
    為下列(一)至(三)所示犯行：
  (一)於民國98年10月2 日凌晨1 時前某時，在高雄市○○區○○
    街232 號前，持其所有金屬材質，已將一端磨尖而足以對人
    之生命、身體安全構成威脅，客觀上可供兇器使用之T 字型
    扳手1 支（未扣案，業經庚○○棄置於高雄縣大社鄉某處水
    溝而滅失），以尖端破壞電門之方式，再持其所有鑰匙1支
    發動，以此方式竊取己○○所有，停放在該處之車號P3-378
    1 號白色日產牌自用小客車1 輛，得逞後旋即駕駛該贓車離
    去。
  (二)同日下午3 時前某時，在高雄縣大社鄉○○村○○路16-16
    號前，持上開扳手，以同一方式竊取甲○○所有，時值新臺
    幣（下同）20萬元，停放在該處之車號9980-XA 號黑色馬自
    達牌自用小客車1 輛，得逞後旋即駕駛該贓車離去。
  (三)於同年月4 日晚上9 時前某時，在高雄市○○區○○街188
    巷1 號前，持上開扳手，以同一方式竊取丙○○所有，時值
    30 萬 元，停放在該處之車號5658 -LS號藍色馬自達牌自用
    小客車，得逞後旋即駕駛該贓車離去。
  (四)嗣於同年月5 日晚上9 時20分許，庚○○駕駛上開車號9980
    -XA 號黑色自小客車（經不詳之人改懸掛丁○○於同日上午
    7 時許，遭不詳之人竊取之2 面「0998-WU 」號汽車車牌）
    ，搭載康姓少年（贓物非行部分，另經警移由臺灣高雄少年
    法院以99年度少護字第147 號裁定訓誡並予假日生活輔導）
    及不知情之黃依焄、張雯玲（已由臺灣高雄地方法院檢察署
    檢察官以98年度少連偵字第229 號為不起訴處分確定），前
    往高雄縣大社鄉○○路某超商停車場，先將上開竊得車號XP
    3-3781號之白色日產牌自用小客車自停車場開出，再要求康
    姓少年駕駛該車並送黃依焄、張雯玲回家，不料途中因康姓
    少年駕駛不慎，發生車禍，經警到場處理，將張雯玲送往義
    大醫院急救後，扣得上開已撞毀之白色自小客車，並循線查
    獲庚○○，由庚○○自行告知，並帶同員警前往高雄縣大社
    鄉○○路401 巷113 號後方空地，尋獲上開黑色、藍色自用
    小客車各1 輛、丁○○失竊之「0998-WU 」號車牌2 面（該
    黑色自小客車原懸掛之「9980-XA 」號車牌2 面仍未尋獲）
    ，供車主甲○○、丙○○、上開失竊之車牌所有人丁○○指
    認領回，且扣得庚○○所有上開鑰匙1 支，而悉上情。
二、案經高雄縣政府警察局仁武分局報請臺灣高雄地方法院檢察
    署檢察官偵查起訴。
    理  由
一、本件被告庚○○所犯均係死刑、無期徒刑、最輕本刑為3 年
    以上有期徒刑以外之罪，其於準備程序就上揭被訴事實均為
    有罪之陳述，經本院告知簡式審判程序之旨，並聽取檢察官
    及被告意見後，認無不得或不宜改依簡式審判程序進行之處
    ，爰依刑事訴訟法第273 條之1 第1 項及第284 條之1 規定
    ，經合議庭裁定進行簡式審判程序。
二、上揭事實業據被告坦承不諱，核與證人即被害人甲○○、己○○、丙○○、證人丁○○於警詢時之指述，證人黃依焄、
    張雯玲、康姓少年於警詢時、偵查中、少年法院調查中，與
    證人康姓少年、證人即被告之友人戊○（經被害人己○○提
    起告訴，亦經臺灣高雄地方法院檢察署檢察官以98年度少連
    偵字第229 號為不起訴處分確定）另於本院審理中所為之結
    證均相符，復有證人黃依焄、張雯玲、康姓少年指認被告之
    照片、張雯玲診斷證明書、高雄縣政府警察局仁武分局98年
    10月6 日搜索扣押筆錄、扣押物品目錄表、扣押物品收據、
    甲○○、己○○、丙○○、丁○○之贓物認領保管單、高雄
    縣政府警察局車輛協尋電腦輸入單各1 份、蒐證照片4 張附
    卷可稽（見偵卷第19至79、103 至105 頁、少年法院調查卷
    第13至15、19至21、29至30頁、本院易字卷第104 至112 頁
    ），及本院職權調取之被告所有0000000000號、0000000000
    號行動電話於98年10月1 日至98年10月7 日之雙向通聯紀錄
    各1 份在卷可憑（見本院易字卷第19至22、78至85頁），並
    有扣案之上開鑰匙1 支可資佐證。足見被告任意性之自白均
    與事實相符，堪以採信。是本件事證明確，被告竊盜之犯行
    均堪認定，應予依法論科。
三、按刑法第321 條第1 項第3 款之攜帶兇器竊盜罪，係以行為
    人攜帶兇器竊盜為其加重條件，此所謂兇器，其種類並無限
    制，凡客觀上足對人之生命、身體、安全構成威脅，具有危
    險性之兇器均屬之，包括扳手、鉗子、起子等物，且祇須行
    竊時攜帶此種具有危險性之兇器為已足，並不以攜帶之初有
    行兇之意圖為必要，最高法院79年台上字第5253號判例意旨
    可資參照。查本件被告如事實欄所示，行竊時攜帶之T 字型
    扳手係市面上常見之金屬製品，又已將一端磨尖能破壞汽車
    電門，均為被告自承在卷（見本院易字卷第138 頁），可見
    客觀上足以對人之生命、身體安全構成威脅，應屬兇器無誤
    。是核被告上揭事實一(一)至(三)所為，均係犯刑法第321 條第
    1 項第3 款之攜帶兇器竊盜罪。被告上開犯行，犯意各別，
    行為互殊，侵害不同法益，應分論併罰。被告於員警尚未確
    知其如事實一(二)、(三)所示竊取上開黑色、藍色自用小客車前
    ，自行告知並主動帶同員警起獲該2 輛贓車，雖符刑法第62
    條前段自首之要件，惟本院衡諸被告當時已遭員警查獲，且
    上開證人康姓少年、黃依焄、張雯玲均親見被告有駕駛上開
    黑色自用小客車，被告亦曾向證人康姓少年陳稱己有另行竊
    取該該2 輛贓車，此觀上開證人警詢筆錄可明（見偵卷第20
    、27、32頁），足見被告應係有感於難掩犯行，無從逃避查
    緝，始主動帶同員警尋獲贓車，其心意尚與犯罪根本無人察
    覺，即主動自首願意接受法律制裁等情相異，爰不予減輕其
    刑，附此敘明。爰審酌被告甫滿20歲，正值年輕，不知以己
    力合法賺取財物，竟圖私慾而攜帶兇器竊取他人汽車，侵害
    法益程度非輕，危害社會治安及他人財產法益，且未與被害
    人和解，實有不該，惟念其犯後帶同員警尋獲上開贓物，且
    於本院審理中，終能坦承犯行，已有悔意，態度尚可，所竊
    取之上開黑色、藍色自用小客車，由警供被害人指認領回，
    及其犯罪之動機、方法、造成損害、教育程度為國中畢業、
    開挖土機維生（見本院易字卷第139 頁）等一切情狀，分別
    量處如主文所示之刑，並定其應執行之刑，以資懲儆。
四、扣案之上開鑰匙1 支，為被告所有供犯本件3 次竊盜犯行所
    用之物，業據被告陳明在卷（見本院易字卷第136 頁），應
    依刑法第38條第1 項第2 款，宣告沒收之。至未扣案之T 字
    型扳手1 支，被告已丟棄在高雄縣大社鄉水溝裡，為被告供
    承明確（見本院易字卷第138 頁），應認業已滅失，故不予
    宣告沒收，附此敘明。
據上論斷，應依刑事訴訟法第273 條之1 第1 項、第299 條第1
項前段，刑法第321 條第1 項第3 款、第51條第5 款、第38條第
1 項第2 款，判決如主文。
本案經檢察官乙○○到庭執行職務。
中    華    民    國    99    年    5    月    31     日
                  刑事第十四庭   法  官  李俊霖
以上正本證明與原本無異。
如不服本判決應於收受送達後10日內向本院提出上訴書狀，並應
敘述具體理由；如未敘述上訴理由者，應於上訴期間屆滿後20日
內向本院補提理由書（均須按他造當事人之人數附繕本）「切勿
逕送上級法院」。
中    華    民    國    99    年    5     月    31    日
                                 書記官  武凱葳
附錄本件論罪科刑之法條：
中華民國刑法第321條
犯竊盜罪而有左列情形之一者，處6 月以上、5 年以下有期徒刑
：
一  於夜間侵入住宅或有人居住之建築物、船艦或隱匿其內而犯
    之者。
二  毀越門扇、牆垣或其他安全設備而犯之者。
三  攜帶兇器而犯之者。
四  結夥三人以上而犯之者。
五  乘火災、水災或其他災害之際而犯之者。
六  在車站或埠頭而犯之者。
前項之未遂犯罰之。


司法院資訊處製作；財團法人民間司法改革基金會備份。
